【裁判字號】    95,簡上,441
【裁判日期】    951019
【裁判案由】    竊盜
【裁判全文】
臺灣板橋地方法院刑事判決             95年度簡上字第441號
上  訴  人  臺灣板橋地方法院檢察署檢察官
被      告  庚○○
                    （現羈押於臺灣臺北看守所）
上列上訴人因被告竊盜案件，不服本院九十五年度簡字第一一八
九號中華民國九十五年五月二十五日第一審判決（聲請簡易判決
處刑案號：臺灣板橋地方法院檢察署九十四年度偵字第二０七五
一號），提起上訴，暨移送併案審理（臺灣板橋地方法院檢察署
九十五年度偵字第一二八七四號、第一三四九七號；臺灣基隆地
方法院檢察署九十五年度偵字第二０四七號），本院管轄之第二
審合議庭認應適用通常程序，自為第一審判決如下：
    主  文
原判決撤銷。
庚○○行使偽造私文書，足以生損害於他人，處有期徒刑壹年。
信用卡簽帳單貳張上偽造「丙○○」簽名各壹枚（共貳枚）均沒
收。
    事  實
一、庚○○意圖為自己不法之所有，基於竊取他人財物之概括犯
    意以及以竊得信用卡加以盜刷使用之犯意，連續為下列犯行
    ：
    (一)於民國九十四年十一月廿九日晚間十時許，在臺北縣中和
      市○○路與廟美街口，見壬○○所有之車牌號碼ＵＥＸ－
      一九五號輕型機車（該機車係於九十四年十一月十九日晚
      間八時十分許，在臺北縣永和市○○路○段廿一之一號前
      被不詳姓名者所竊取，再放置於上開地點。）鑰匙插在電
      門上未拔下，竟意圖為自己不法之所有，趁機以該鑰匙發
      動機車電門，竊取上開機車得逞。嗣於同年十一月三十日
      下午一時許，在臺北縣中和市○○路一五七號前為警查獲
      。
    (二)於九十四年十一月廿四日下午一時許，基於上開概括犯意
      ，在臺北縣永和市○○路一四六號，徒手竊取丁○○所有
      之皮包一只（內有現金約新臺幣〈下同〉一萬五千元、身
      分證一張、信用卡二張、現金卡一張、遠東愛買快樂購集
      點卡一張）得手。
    (三)於九十四年十一月廿八日十一時許，在桃園縣八德市○○
      路三二０號前，趁朱恩霆所有車牌號碼ＣＮＴ－０八八號
      重型機車之機車鑰匙未拔下之際，竊取該機車得手，後將
      之改懸掛其在不詳時地拾獲之ＡＳＷ－八九七號車牌，供
      己代步使用。
    (四)於九十五年二月十日，在臺北市○○○路與長安西路口，
      竊取己○○所有之皮包一只（內有現金四千元、信用卡九
      張、中國信託現金卡一張）得手。
    (五)於九十五年四月十二日十二時許，在臺北縣永和市○○路
      九十四號之服飾店內，竊取丙○○所有之黑色小皮包一個
      （內有現金二百元、身分證一張、美商渣打銀行信用卡一
      張【卡號：0000000000000000】）得手後逃逸，旋即持前
      開竊得丙○○所有之信用卡，前往臺北縣永和市○○街八
      十八號之真愛一世銀樓，偽以「丙○○」之名義，接續盜
      刷該信用卡二次以購買黃金手鍊二條（各為八千元、八千
      五百元），並在簽帳單上偽簽「丙○○」之簽名，而偽造
      「丙○○」名義確認消費金額之簽帳單私文書，足以生損
      害於丙○○、真愛一世銀樓及發卡銀行，復持交予不知情
      之店員乙○○而行使之，足以生損害於丙○○、真愛一世
      銀樓及發卡銀行，使乙○○不疑有他、陷於錯誤，而交付
      黃金手鍊二條予庚○○。
    (六)於九十五年五月六日晚間七時許，在臺北縣永和市○○路
      一四四號，竊取戊○○所有之黑色皮夾一個（內有現金一
      千六百元、信用卡四張、健保卡、悠遊卡各一張）得手。
    (七)於九十五年五月九日上午十一時許，在臺北縣永和市○○
      路三五八號之咖啡店內，竊取辛○○所有之淺綠色手提包
      一個（內有黑色帆布小皮包一個、燦坤會員卡、大潤發會
      員卡各一張）得手。
    (八)於九十五年五月十二日八時許，在臺北縣永和市○○路七
      十三巷一號之美容院內，竊取甲○○○所有之珍珠魚皮皮
      夾一個（內有現金一萬八千元、身分證、健保卡各一張、
      提款卡二張）得手。嗣於九十五年五月十五日晚間八時三
      十分許，庚○○之友人游文山騎乘上開車牌號碼ＣＮＴ－
      ０八八號重型機車（改懸掛ＡＳＷ－八九七號車牌）搭載
      庚○○，在臺北縣中和市○○路三五六號一樓前為警查獲
      ，再經庚○○帶同警方前往臺北縣中和市○○路三五六號
      四樓居所，當場查獲辛○○所有之燦坤會員卡、大潤發會
      員卡各一張、淺綠色手提包及黑色帆布小皮包各一個、丁○○所有之遠東愛買快樂購集點卡一張、丙○○所有之黑
      色小皮包一個、戊○○所有之悠遊卡一張及黑色皮夾一個
      、甲○○○所有之珍珠魚皮皮夾一個及己○○所有之中國
      信託現金卡一張，始查知上情。
二、案經臺北縣政府警察局刑事警察大隊報告臺灣板橋地方法院
    檢查署檢察官偵查後聲請簡易判決處刑及移送併案審理。
    理  由
甲、程序部分：
    按被告以外之人於審判外之言詞或書面陳述，除法律有規定
    者外，不得作為證據，刑事訴訟法第一百五十九條第一項固
    有明文。惟被告以外之人於審判外之陳述，經當事人於審判
    程序同意作為證據，法院審酌該言詞陳述或書面陳述作成時
    之情況，認為適當者，亦得為證據；當事人、代理人或辯護
    人於法院調查證據時，知有上開刑事訴訟法第一百五十九條
    第一項不得為證據之情形，而未於言詞辯論終結前聲明異議
    者，視為有前項之同意，刑事訴訟法第一百五十九條之五亦
    有明文。查本件卷內證人壬○○、丁○○、朱萬春、林雪皇
    、丙○○、戊○○、辛○○、吳黃秋雀及乙○○等人於警詢
    中之證言，依法屬被告以外之人於審判外之陳述，因被告於
    本院行準備程序時為有罪陳述，並同意上開證人之供述筆錄
    皆得作為證據，且未於言詞辯論終結前聲明異議，，本院斟
    酌證人壬○○等九人於警詢中之證述，依該等筆錄作成時之
    情況，認為適當，依前揭法條意旨，自得援為本案證據，合
    先敘明。
乙、實體部分：
壹、有罪部分
一、訊據被告庚○○坦承上開事實不諱，核與證人即被害人壬○○、丁○○、朱恩霆之父朱萬春、己○○之友林雪皇、丙○○、戊○○、辛○○、吳黃秋雀及乙○○等人於警詢之證述
    相符，並有贓物認領收據、「車輛車牌失竊作業--查獲車輛
    認可資料」、臺北縣政府警察局車輛尋獲電腦輸入單各一紙
    （以上見臺灣板橋地方法院九十四年度偵字第二０七五一號
    案卷第二十一頁至第二十三頁）、贓物認領保管單七紙、「
    車輛竊盜、車牌失竊資料個別查詢報表－查詢車輛認可資料
    」、警察局車輛協尋電腦輸入單各一紙在卷（以上見臺灣板
    橋地方法院檢察署九十五年度偵字第一二八七四號案卷第五
    十七頁、第五十九頁、第六十一頁、第六十三頁、第六十六
    頁、第六十九頁、第七十四頁、第七十七頁、第七十九頁）
    及英商渣打銀行股份有限公司台北分公司九十五年七月二十
    一日九五渣信字第０七九九號函暨檢附簽帳單影本二件附於
    本院審理卷可稽，被告庚○○之自白顯與事實相符，堪以採
    信。本案被告庚○○犯行事證明確，應依法予以論罪科刑。
二、本案被告行為後，刑法及其施行法業於九十五年七月一日修
    正施行，關於新舊法律變更之比較適用，應就罪刑有關之共
    犯、未遂犯、想像競合犯、牽連犯、連續犯、結合犯，以及
    累犯加重、自首減輕暨其他法定加減原因（如身分加減）與
    加減例等一切情形，綜其全部罪刑之結果而為比較（最高法
    院九十五年第八次會議關於中華民國刑法九十四年修正施行
    後之法律比較適用決議第一點第(四)小點參照），經綜合比較
    前述各項法律變更之結果後，因修正後之規定並未對被告更
    為有利，依據刑法第二條第一項前段，本案應一體適用修正
    前之規定，合先敘明。
三、核被告庚○○所為，係犯刑法第三百二十條第一項之普通竊
    盜罪、同法第二百十六條、第二百十條之行使偽造私文書罪
    及第三百三十九條第一項之詐欺取財罪。被告偽造「丙○○
    」之署押，為偽造簽帳單之私文書之階段行為，偽造私文書
    之低度行為復為行使之高度行為所吸收，均不另論罪。其先
    後多次竊盜犯行之時間緊接，手法相同，所犯屬構成要件相
    同之罪，顯係基於概括犯意所為，屬連續犯，爰依修正前刑
    法第五十六條，論以一連續普通竊盜罪，並加重其刑。其於
    緊接之時間內，在上開真愛一世銀樓內接連偽造二張簽帳單
    持向店員行使，為接續犯。其所犯上開連續竊盜、行使偽造
    私文書、詐欺取財罪之間，有方法、目的之牽連關係，應依
    修正前刑法第五十五條之規定從一重論以行使偽造私文書罪
    。又如事實欄(二)至(八)所示之犯行，雖未據檢察官提起公訴，
    惟因與聲請簡易判決處刑書所載之犯罪事實犯行間，具有連
    續犯、牽連犯之裁判上一罪關係，為聲請簡易判決效力所及
    ，復經檢察官移送併案審理，本院自應併予審究。
四、原審對被告論罪科刑，固非無見。惟被告庚○○於事實欄(二)
    至(八)所示之時間、地點另有竊盜、詐欺取財、偽造文書等犯
    行，原審未及一併審理，尚有未洽。公訴人以原審未及審酌
    被告移送併案審理之犯罪事實提起上訴，為有理由。原判決
    既有上開未洽之處，自應由本院合議庭撤銷改判。又被告庚○○連續竊盜之犯行高達八次，復有持竊得信用卡加以偽造
    簽帳單盜刷詐取財物之犯行，自不宜宣告緩刑或諭知得易科
    罰金之有期徒刑，依刑事訴訟法第四百五十二條規定，應適
    用通常程序審判之。是本案應由本院合議庭依刑事訴訟法第
    四百五十五條之一第三項規定，準用刑事訴訟法第三百六十
    九條第二項規定，撤銷原審判決，改依第一審通常程序而為
    判決（參照司法院（80）廳刑一字第一四四七號、（81 ）
    廳刑一字一三五二九號函有關臺灣臺北地方法院士林分院八
    十年九月份法律座談會記錄及臺灣高等法院暨所屬法院八十
    年法律座談會刑事類第六十八案提案司法院第二廳研究意見
    ）。爰審酌被告犯罪之動機、目的、手段、行竊次數、竊盜
    及詐欺所得財物之價值，雖於本院審理中坦承犯行，態度尚
    稱良好，但其行竊次數頻繁，嚴重影響治安，所生危害非輕
    等一切情狀，量處如主文所示之刑。
五、本案被告庚○○在真愛一世銀樓消費之信用卡簽帳單二筆，
    均係一式二聯之型式，簽帳單上之簽名非影印複寫，此有英
    商渣打銀行股份有限公司台北分公司九十五年七月二十一日
    九五渣信字第０七九九號函及檢附簽帳單影本二件在卷可稽
    ，是該簽帳單二件第一聯上之簽名並不會影印複寫至第二聯
    。而上開真愛一世銀樓簽帳單二張第一聯上偽造「丙○○」
    簽名各一枚係被告庚○○偽造之簽名，不問屬於被告與否，
    均應依刑法第二百十九條規定諭知沒收。至該簽帳單第一聯
    已交由真愛一世銀樓送交收單銀行留存，非屬被告庚○○所
    有，自毋庸為沒收之諭知，附此敘明。
貳、退併辦部分
一、臺灣板橋地方法院檢察署九十五年度偵字第一二八七四號移
    送併辦意旨略以：被告庚○○於九十四年十月五日十六時許
    ，在臺北縣永和市○○路八十一巷八號一樓，竊取連靜儀所
    有之行動電話一支，因認被告庚○○涉犯刑法第三百二十條
    第一項之竊盜罪嫌，且與原聲請簡易判決處刑書所載之犯罪
    事實有連續犯之裁判上一罪關係，為起訴效力所及等語。臺
    灣基隆地方法院檢察署九十五年度偵字第二０四七號移送併
    辦意旨略以：被告庚○○基於概括犯意，自九十四年十月十
    三日起至十一月四日止，先後竊取被害人李珮綺、林淑娟等
    七人之財物，復持所且得被害人李珮綺所有英商渣打銀行卡
    號：0000000000000000之信用卡至英康百貨行等三家特約商
    店刷卡消費，庚○○並於簽帳單上第一聯（客戶存查聯）持
    卡人簽名欄位上偽簽「李珮綺」之簽名各一枚，複寫偽造簽
    名於簽帳單第二聯（商店自存聯）而行使之，以表示持卡人
    同意依據信用卡合約條件，按簽帳單之金額付款予發卡銀行
    之意思，致該等特約商店不知情店員陷於錯誤，允以簽帳消
    費，因而詐得財物及利益，足生損害於財團法人聯合信用卡
    處理中心及信用卡真正名義人李珮綺，因認被告庚○○涉犯
    刑法第三百二十條第一項、第二百十條、第三百三十九條第
    二項等罪嫌，且與原聲請簡易判決處刑書所載之犯罪事實有
    連續犯、牽連犯之裁判上一罪關係，為同一案件等語。
二、按犯罪事實具有連續性或繼續性者，在實體上為一罪，在訴
    訟法上為同一客體，具有不可分割性，故檢察官雖就其犯罪
    事實之一部起訴，依刑事訴訟法第二百六十七條之規定，其
    效力及全部，但其效力及於全部之何一時點，自應予界定。
    而簡易判決因其不經言詞辯論，故並不經宣示判決程序，不
    經宣示之裁判必經合法送達始生效力，故簡易判決應以最初
    送達之日期為既判力之時點。此有臺灣高等法院八十九年度
    上易字第二四七六號判決要旨及臺灣高等法院暨所屬法院八
    十六年法律座談會刑事類提案第四十九號研究意見可資參照
    。經查，本件被告庚○○前因於九十四年八月十一日凌晨零
    時十分許，與同案被告游文山基於共同犯意之聯絡，由游文
    山在場把風等候，再由被告庚○○在臺北市○○路四號攤販
    前竊取林靜旅所有之ＬＶ皮包一個等事實，業經臺灣士林地
    方法院於九十四年十一月三日以九十四年度士簡字第一一九
    一號判決被告庚○○共同竊盜，處有期徒刑三月。該案於九
    十四年十二月九日確定，此經本院調取上開案卷審閱無誤，
    並有該案判決書、臺灣高等法院被告前案紀錄表各一件在卷
    可稽。又該簡易判決最初送達日期為九十四年十一月十八日
    ，有送達證書影本四件在卷可稽，是上開確定判決之既判力
    時點應為九十四年十一月十八日。次查，上開臺灣板橋地方
    法院檢察署、臺灣基隆地方法院檢察署移送併案意旨所指被
    告庚○○涉犯竊盜、行使偽造私文書、詐欺取財等犯行之時
    間，均在九十四年十一月十八日之前，該部分犯罪事實自為
    臺灣士林地方法院九十四年度士簡字第一一九一號確定判決
    之既判力效力所及，難認與本件原聲請簡易判決處刑書所載
    之犯罪事實有連續犯或牽連犯之裁判上一罪關係，本院尚無
    從併予審究，應退回由檢察官另行處理。
據上論斷，應依刑事訴訟法第四百五十五條之一第一項、第三項
、第四百五十二條、第四百五十條第一項、第三百六十九條第一
項前段、第三百六十四條、第二百九十九條第一項前段，刑法第
二條第一項前段、刑法第二百十六條、第二百十條、第三百二十
條第一項、第三百三十九條第一項、（修正前）第五十六條、（
修正前）第五十五條、（修正前）第四十七條、第二百十九條，
罰金罰鍰提高標準條例第一條前段，判決如主文。
本案經檢察官朱立豪到庭執行職務。
中    華    民    國    95    年    10    月    19    日
                  刑事第十八庭?審判長法?官  連育群
                                      法?官  吳幸娥
                                      法?官  王綽光
如不服本判決，應於判決送達後十日內向本院提出上訴狀（應附
繕本），上訴於臺灣高等法院。
上列正本證明與原本無異。
                                      書記官  田世杰
中    華    民    國    95    年    10    月    19    日
附錄法條：
中華民國刑法第216條
（行使偽造變造或登載不實之文書罪）
行使第 210 條至第 215 條之文書者，依偽造、變造文書或登載
不實事項或使登載不實事項之規定處斷。
中華民國刑法第210條
（偽造變造私文書罪）
偽造、變造私文書，足以生損害於公眾或他人者，處 5 年以下有
期徒刑。
中華民國刑法第339條
（普通詐欺罪）
意圖為自己或第三人不法之所有，以詐術使人將本人或第三人之
物交付者，處5 年以下有期徒刑、拘役或科或併科1 千元以下罰
金。
以前項方法得財產上不法之利益或使第三人得之者，亦同。
前二項之未遂犯罰之。
中華民國刑法第320條
（普通竊盜罪、竊佔罪）
意圖為自己或第三人不法之所有，而竊取他人之動產者，為竊盜
罪，處 5 年以下有期徒刑、拘役或 5 百元以下罰金。
意圖為自己或第三人不法之利益，而竊佔他人之不動產者，依前
項之規定處斷。
前二項之未遂犯罰之。


司法院資訊處製作；財團法人民間司法改革基金會備份。
